# 关于并购子公司不同会计政策的调整问题

提问人：mituxiaoya 时间：2015-09-24 18:38:30
请教版主，
我集团新并购了一海外集团（他们对房屋建筑物的折旧政策是 50 年），我集团是 40 年，收购日为 7 月 20 日。
假设房屋建筑物的成本为 A, 此海外集团已经计提了 15 年 6 个月（由于在月底才会做账， 20 天的暂未计提）,假设海外集团截止 6 月底账面累计折旧为B。简单起见，假设残值为0.
现我拟用 （A-B)/【 40 12- （ 15 12+6+20/30）】算出我集团合并后对此建筑物每月应提折旧C， C与海外集团每月计提折旧D之间的差异就作为每月的会计政策调整。 对于 6 月，我的会计政策调整会是(C-D)*10/30
这样做是否可以？？
是否需要将此海外集团 7 月 20 日的交割日报表做会计政策调整，用调整后报表做收购分录？ 太复杂了，恳请版主并各位大侠不吝赐教。 多谢！

回答人：chenyiwei
你所讨论的折旧年限问题属于会计估计，在合并报表层面并没有强制统一母子公司会计估计的要求。如果两者的固定资产类别、使用方式和强度、为企业带来经济利益的方式等有实质性差异，则可以不统一母子公司会计估计，条件是母子公司各自的会计估计都是适合于其自身的实际情况的。

提问人：mituxiaoya 时间：2015-09-25 09:16:08
哦，对，折旧年限属于会计估计，我疏忽了，谢谢陈老师。
另再请教老师，该海外集团还存在很多其他的政策差异，例如一些费用的资本化问题。对于这些政策差异，是否需要追溯调整？ 是否需要按调整后的收购日报表来做收购分录呢？？谢谢老师！

回答人：chenyiwei
是什么费用的资本化／费用化问题？如果是研发支出，则中国准则和IFRS基本无差异；如果是借款费用，则可能有一定差异，但其差异的影响在多数情况下可能不显著。

提问人：mituxiaoya 时间：2015-09-29 12:38:02
陈老师， 该集团用的是英国准则，对商誉进行了摊销，我是否需要将购买日的报表追溯调整此差异，用调整后的报表来做收购分录呢？

回答人：chenyiwei
需要，这是会计政策差异，应当调整冲回其摊销，依据会计政策调整后的数据作为编制合并报表的基础。

提问人：杨三顺 时间：2017-10-11 09:51:34
陈老师，我想请教一下，在海外并购的过程中向银行借款用于支付部分对价，借款的手续费可以分期摊销吗？因为金额很大，是否有对损益表影响较小一点的处理方式？谢谢陈老师了~~

回答人：chenyiwei
不可以摊销。没有准则依据。

提问人：杨三顺 时间：2017-10-12 12:26:07
想进一步问一下陈老师，在海外并购的过程中，是否有一些需要注意的可能会对损益表产生较大影响的事项，而这些事项可能是在并购过程中可能没考虑到的。我暂时想到的有：
1. 中介费用（审计、评估、律师：管理费用；券商：冲销资本溢价）
2. 长期借款（利息费用：财务费用；手续费：长期借款——利息调整）
3. 债券（应付债券以及应付债券——利息调整（手续费），后续以摊余成本进行计量） 4.. 经评估后，增值的固定资产或无形资产摊销带来的潜在影响
4. 商誉：每期末进行一次减值测试
另外，想问一下陈老师，在长投和企业合并这一块，GAAP和中国的会计准则有什么差异吗？我有看一些资料，但是不确定是不是最新的信息，陈老师有什么资料推荐吗？谢谢您~~

回答人：chenyiwei
1 、常见的主要内容也就是这些； 2 、美国准则和IFRS可能会有一些区别，但这方面没有系统研究过，建议查阅四大出的IFRS和US GAAP的比较资料。

提问人：hyxdonald 时间：2018-01-31 21:32:27
陈老师，如果上市母公司的投资性房地产采用公允价值计量，收购的标的公司采用成本计量，这个需要统一吗？

回答人：chenyiwei
也应当统一。但如果子公司的投资性房地产很小且确实无法确定其公允价值的，则也可以在极少情况下继续在合并报表层面按成本计量直至处置，且假设无残值。